臺灣新北地方法院民事裁定　
111年度家暫字第6號
聲  請  人  陳仁傑  

相  對  人  陳簡時  

關  係  人  陳柏愷  


            陳彥蓉  

            陳怡潓    住新北市○○區○○○路○段000號00       
                   樓之0

            陳怡廷  

            江珮瑜  


            江珮瑄  

上列當事人間因監護宣告事件，聲請人聲請暫時處分，本院裁定
如下：
    主    文
本院110年度監宣字第982號監護宣告事件裁判確定或終結前，就
相對人之財產為以下暫時處分：相對人所有如附表所示之不動產
，禁止為讓與、設定負擔及其他一切處分行為。
聲請程序費用由相對人負擔。
    理    由
一、聲請意旨略以：關係人陳柏愷向本院聲請宣告相對人陳簡時
    為受監護宣告人，經本院以110年度監宣字第982號受理在案
    。惟關係人陳柏愷前未經相對人陳簡時同意取走相對人陳簡
    時如附表所示不動產之建物及土地所有權狀，經相對人陳簡
    時於110年11月12日委託律師發函請求關係人陳柏愷返還建
    物及土地所有權狀，至今卻仍未返還。相對人陳簡時已無完
    全辨識其意思表示效果之能力，故為保障相對人陳簡時之財
    產不在本案確定前經任何人影響而有違反相對人陳簡時真實
    意願之處分移轉行為或契約行為，保全相對人陳簡時之財產
    ，本件有聲請定暫時處分之必要性與急迫性等語。並聲明：
    相對人陳簡時所有如附表所示之不動產，於本案監護宣告事
    件確定前，禁止有任何讓與、設定負擔及其他一切處分行為
    。
二、按法院就已受理之家事非訟事件，除法律別有規定外，於本
    案裁定確定前，認有必要時，得依聲請或依職權命為適當之
    暫時處分，但關係人得處分之事項，非依其聲請，不得為之
    。關係人為前項聲請時，應表明本案請求、應受暫時處分之
    事項及其事由，並就得處分之事項釋明暫時處分之事由。第
    一項暫時處分，得命令或禁止關係人為一定行為、定暫時狀
    態或為其他適當之處置，家事事件法第85條第1項、第2項、
    第3項定有明文。又法院受理監護宣告事件後，於為監護宣
    告或本案裁定確定前，得為下列之暫時處分：一、命關係人
    支付應受監護宣告人維持適當生活及醫療所需之各項必要費
    用。二、命關係人協助使受監護宣告人就醫所必要之一切行
    為。三、禁止關係人處分應受監護宣告人之財產。四、保存
    應受監護宣告人財產所必要之行為。五、其他法院認為適當
    之暫時性舉措。法院核發前項暫時處分，應審酌受監護宣告
    人之最佳利益。暫時處分，非有立即核發，不足以確保本案
    聲請之急迫情形者，不得核發。家事非訟事件暫時處分類型
    及方法辦法第16條、第4條分別定有明文。衡諸暫時處分之
    立法本旨，係為因應本案裁定確定前之緊急狀況，避免本案
    請求不能或延滯實現所生之危害，是確保本案聲請之急迫性
    及必要性即為暫時處分之事由，自應由聲請暫時處分之人，
    提出相當證據以釋明之。
三、經查：
　㈠聲請人陳仁傑、關係人陳柏愷均為相對人陳簡時之子女，關
    係人陳柏愷以相對人陳簡時患有阿茲海默症、智力退化為由
    ，聲請對相對人為監護宣告，現由本院以110年度監宣字第9
    82號審理中等情，業經調閱上開監護宣告卷宗核閱無誤，是
    聲請人就本院已受理之上開家事非訟事件，聲請核發暫時處
    分，程序並無不合。
　㈡聲請人上開主張，業據提出相對人所有如附表所示不動產之
    建物及土地登記第一類謄本、律師函等件為證。又相對人陳
    簡時經診斷患有阿茲海默氏病，並領有中度第1類身心障礙
    證明等情，有相對人陳簡時之診斷證明書、中華民國身心障
    礙證明正反面影本附於本院110年度監宣字第982號卷可考。
    本院審酌相對人目前身心狀況，是否有健全判斷能力以處分
    資產，或有效授權他人代為法律行為之能力，尚待本案監護
    宣告程序進行鑑定判斷，為保護相對人之權益，並避免後續
    聲請人及關係人就相對人之財產處分另起爭執，另顧及相對
    人目前之財產，係為將來支付其本身照顧、醫療等費用所需
    ，本院經綜合審酌，認目前確有先行核發如主文所示內容暫
    時處分之急迫性與必要性。是聲請人之聲請，為有理由，應
    予准許。
四、本件聲請為有理由，爰裁定如主文。 　
中　　華　　民　　國　　111 　年　　1 　　月　　14　　日
                   家事法庭     法  官　陳苑文
以上正本係照原本作成。
如不服本裁定應於送達後10日內向本院提出抗告狀，並應繳納抗
告裁判費新臺幣1千元。 
中　　華　　民　　國　　111 　年　　1 　　月　　14　　日
                                書記官　許怡雅
　　　　　　　　　　　　　　　　
附表：
編號 財產標示 權利範圍 1 新北市○○區○○段000地號土地 4分之1 2 新北市○○區○○段0000○號建物（門牌號碼：新北市○○區○○街000號） 全部